【裁判字號】    88,上訴,4513
【裁判日期】    890131
【裁判案由】    毒品危害防制條例
【裁判全文】
臺灣高等法院刑事判決                  八十八年度上訴字第四五一三號
    上  訴  人  臺灣板橋地方法院檢察署檢察官
    被      告  甲○○
           (原名許春枝) 國.
右上訴人因被告毒品危害防制條例案件，不服臺灣板橋地方法院八十七年度訴字第一
四九號，中華民國八十八年十月三十日第一審判決（起訴案號：臺灣板橋地方法院檢
察署八十六年度偵字第二一一六一號），提起上訴，本院判決如左：
    主      文
原判決撤銷。
本件免訴。
    理      由
一、公訴意旨略以：甲○○(原名許春枝)基於販賣毒品海洛因之營利意圖，而非法持
    有海洛因，於民國(下同)八十六年一月二十一日下午十七時三十分許，在台北縣
    鶯歌鎮○○路三六一巷九號，為警查獲，並扣得淨重四十六點四八公克之海洛因
    、供其施用海洛因之針筒一支、槍彈及改造工具一批，因認甲○○有犯肅清煙毒
    條例第七條第一項之罪嫌云云。
二、訊據被告甲○○對於在前開時地，為警查獲並扣得毒品海洛因淨重四十六點四八
    公克等物之事實，固供認不諱，惟堅決否認係意圖販賣而持有，並辯稱：所查扣
    之毒品海洛因係掉號「豆花」者向我借一把改造四五手槍而質押寄放的，我有拿
    一點來施用，並無意圖販賣等語。
三、經查被告在前開時地為警查口之毒品海洛因一大包淨重四十六點四八公克，據被
    告於警訊時供稱：「是阿輝向我借改造四五手槍後，表明要以該包海洛因交易槍
    支留下來的」等語，在偵查供稱：「我向阿輝拿的海洛因」，「被查扣之海洛因
    沒有拿去販賣過，我是自己買來吸的」等語，於原審供稱：「大包的海洛因是人
    家借放的，他真名我不知，只知道綽號「豆花」，他是向我借一把四五手槍 (改
    造的) 而質押毒品放我這裡」等語，於本院審理時供稱：「所查扣之海洛因為綽
    號「豆花」 (或阿輝) 者因向我借一把改造四五手槍而質押寄放，沒有想販賣等
    語，其所供持有毒品之來源雖略有不一，但始終堅決否認係意圖販賣而持有，且
    經本院詳為調查後，並無確切證據足以證明被告係意圖營利販賣而持有上開毒品
    海洛因，故僅能認定被告係單純持有。
四、又查被告自八十六年一月二十一日上午九時起至同年七月五日上午九時止，有連
    續施用毒品海洛因犯行，且於前開時地被查扣毒品海洛因因淨重四十六點四八公
    克等物。經查被告上開犯行，業經本院於八十八年八月二十五日以八十七年度上
    訴字第一八０八號判決，認定被告有連續施用第一級毒品海洛因犯行，且查扣之
    海洛因淨重四十六點四八公克，係被告施用而持有者，其持有之低度行為，為施
    用之高度行為所吸收，而判決被告連續施用第一級毒品，免刑，扣案之毒品海洛
    因淨重四十六點四八公克沒收銷燬，並於八十八年九月三十日確定在案，有本院
    八十七年度上訴字第一八０八號刑事判決附卷可稽。
五、按案件曾經判決確定者，應諭知免訴之判決，刑事訴訟法第三百零二條第一款定
    有明文。本件被告並非意圖販賣而持有前開毒品海洛因，已如前述，而其持有部
    分，又經本院八十七年度上訴字第一八０八號判決認定係被告施用毒品海洛因而
    持有者，其持有之低度行為，為施用之高度行為所吸收，並宣告沒收銷燬確定在
    案，則本案被告持有前開毒品海洛因犯行，應為前開確定判決效力所及。
六、原審不察，為被告無罪之諭知，容有未洽，檢察官上訴意旨，認被告係另行起意
    而持有前開毒品海洛因，應就單純持有部分予以論罪科刑云云，固無足取，惟原
判決既有上開可議之處，自屬無可維持，應由本院將原判決撤銷改判，並依法為
    免訴之判決。
據上論斷，應依刑事訴訟法第三百六十九條第一項前段、第三百六十四條、第三百零
二條第一款判決如主文。
本案經檢察官劉惟宗到庭執行職務。
中     華     民     國    八十九   年       一       月     三十一     日
                             臺灣高等法院刑事第二十庭
                                 審判長法  官  房  阿  生
                                       法  官  魏  新  國
                                       法  官  胡  泉  田
右正本證明與原本無異。
檢察官如不服本判決應於收受送達後十日內向本院提出上訴書狀，其未敘述上訴之理
由者並得於提起上訴後十日內向本院補提理由書（均須按他造當事人之人數附繕本）
。
                                       書記官  葉  國  乾
中     華     民     國    八十九   年       二       月       一       日


司法院資訊處製作；財團法人民間司法改革基金會備份。
